【裁判字號】    98,訴緝,86
【裁判日期】    981029
【裁判案由】    毒品危害防制條例
【裁判全文】
臺灣桃園地方法院刑事判決              98年度訴緝字第86號
公  訴  人  臺灣桃園地方法院檢察署檢察官
被      告  甲○
                    號2樓(
上列被告因違反毒品危害防制條例案件，經檢察官提起公訴（96
年度毒偵字第3110號），本院於準備程序進行中，被告就被訴之
事實為有罪之陳述，經告知被告簡式審判程序之旨，並聽取當事
人之意見後，裁定進行簡式審判程序，判決如下：
    主  文
甲○施用第一級毒品，累犯，處有期徒刑捌月，扣案之注射針筒
拾陸支均沒收；又施用第二級毒品，累犯，處有期徒刑肆月，扣
案之第二級毒品甲基安非他命貳拾壹包（驗餘淨重貳拾點壹柒伍
公克）沒收銷燬之，扣案之玻璃球吸食器壹個沒收。應執行有期
徒刑拾月，扣案之第二級毒品甲基安非他命貳拾壹包（驗餘淨重
貳拾點壹柒伍公克）沒收銷燬之，扣案之注射針筒拾陸支及玻璃
球吸食器壹個均沒收。
    犯罪事實
一、甲○前因施用毒品案件，經本院以91年度毒聲字第1492號裁
    定送觀察、勒戒後，認有繼續施用毒品傾向，復以91年度毒
    聲字第1746號裁定送強制戒治，於民國91年7 月1 日停止戒
    治，所餘戒治期間付保護管束，於保護管束期滿後，經臺灣
    桃園地方法院檢察署檢察官於92年7 月14日以92年度戒毒偵
    字第48號為不起訴處分確定。又因施用第二級毒品案件，經
    本院於93年12月13日以93年度桃簡字第1500號判處有期徒刑
    4 月確定，甫於95年8 月9 日縮短刑期執行完畢。詎仍不知
    悔改，詎其猶未戒除毒癮，另基於施用第一級毒品海洛因、
    第二級毒品甲基安非他命之犯意，分別為下列犯行：
  (一)於96年6 月10日上午7 時至8 時許，在不詳地點，施用第一
    級毒品海洛因1 次。
  (二)於96年6 月11日上午8 時至9 時許，在桃園縣莊二街37號4
    樓之6 處，以將第二級毒品甲基安非他命置入玻璃球吸食器
    ，以燒烤之方式，施用第二級毒品甲基安非他命（起訴書誤
    植為安非他命）1 次。
  (三)為警於96年6 月11日晚上6 時許，在桃園縣桃園市○○街37
    號4 樓之6 查獲，並扣得第二級毒品安非他命21包（共毛重
    24.4公克，驗餘凈重20.175公克）、注射針筒16支、安非他
    命玻璃球吸食器1 個。
二、案經桃園縣政府警察局龜山分局報請臺灣桃園地方法院檢察
    署檢察官偵查起訴。
    理  由
一、按除被告所犯為死刑、無期徒刑、最輕本刑為3 年以上有期
    徒刑之罪或高等法院管轄第一審案件者外，於第一次審判期
    日前之準備程序進行中，被告先就被訴事實為有罪之陳述時
    ，審判長得告知被告簡式審判程序之旨，並聽取當事人、代
    理人、辯護人及輔佐人之意見後，裁定進行簡式審判程序，
    刑事訴訟法第273 條之1 第1 項定有明文。經核，本件被告
    甲○所犯係死刑、無期徒刑、最輕本刑為3 年以上有期徒刑
    以外之罪，其於準備程序中就被訴事實為有罪之陳述，經法
    官告知簡式審判程序之旨，並聽取公訴人、被告之意見後，
    本院爰依首揭規定，合議裁定由受命法官獨任進行簡式審判
    程序，合先敘明。
二、按被告以外之人於審判外之陳述，雖不符同法第159 條之1
    至之4 之規定，而經當事人於審判程序同意作為證據，法院
    審酌該言詞陳述或書面陳述作成時之情況，認為適當者，亦
    得為證據，刑事訴訟法第159 條之5 第1 項定有明文。查本
    件被告及檢察官於審判程序中就下述證據資料屬傳聞證據，
    且不符刑事訴訟法第159 條之1 至之4 之規定者，均同意作
    為證據，而本院審酌各該證據資料作成時之一切客觀情況，
    認為適當，故得為證據。
三、訊據被告甲○對於上揭犯罪事實均坦承不諱，被告為警查獲
    時，經採集其尿液送驗結果，呈鴉片類及甲基安非他命之陽
    性反應，此有臺灣檢驗科技股份有限公司所出具之濫用藥物
    尿液檢驗報告1 份在卷可稽（參見臺灣桃園地方法院檢察署
    96年度毒偵字第3110號第54頁），又被告經警查獲之透明結
    晶塊21包，經鑑定結果，確係含第二級毒品甲基安非他命無
    誤，此有憲兵司令部刑事鑑識中心97年6 月11日出具之憲直
    刑鑑字第0970000839號鑑定書1 份在卷足憑，此外，尚有被
    告所有供其施用第一級毒品海洛因之注射針筒16支及施用第
    二級毒品甲基安非他命所用之玻璃球吸食器1 個扣案，足認
    被告於本院審理中出於任意性之自白與事實相符，從而本件
    事證明確，被告犯行已堪認定。
二、核被告所為，係違反毒品危害防制條例第10條第1 項之施用
    第一級毒品及同條第2 項之施用第二級毒品罪。被告所犯各
    罪間，犯意各別，行為互殊，應予分論併罰。又被告有前述
    刑之執行紀錄，其於有期徒刑執行完畢後，5 年以內故意再
    犯有期徒刑以上之罪，為累犯，依刑法第47條第1 項規定，
    加重其刑。爰審酌被告犯後態度、施用毒品係戕害自身健康
    ，對他人並不生重大危害及其他一切情狀，分別量處如主文
    所示之刑，並定其應執行之刑扣案第二級毒品甲基安非他
    命（驗餘淨重20.175公克），係查獲供被告施用之第二級毒
    品，應依毒品危害防制條例第18條第1 項前段之規定，沒收
    銷燬之；至扣案之注射針筒16支及玻璃球吸食器1 個，係被
    告所有，且供其施用第一級毒品海洛因及第二級毒品甲基安
    非他命所用之物，業據其自承在卷，爰依刑法第38條第1 項
    第2 款、第3 項之規定，宣告沒收之。
據上論斷，應依刑事訴訟法第273 條之1 第1 項、第299 條第1
項前段，毒品危害防制條例第10條、第18條第1 項前段，刑法第
11條前段、第47條第1 項、第51條第5 款、第38條第1 項第2 款
、第3項，判決如主文。
本案經檢察官黃俊華到庭執行職務。
中    華    民    國    98    年    10    月    29    日
                  刑事第五庭法  官     江春瑩
以上正本證明與原本無異。
如不服本判決應於收受判決後10日內向本院提出上訴書狀，並應
敘述具體理由。其未敘述上訴理由者，應於上訴期間屆滿後20日
內向本院補提理由書( 均須按他造當事人之人數附繕本) 「切勿
逕送上級法院」。
                             書記官     羅婉榕
中    華    民    國    98    年    10    月    29    日
附錄本件論罪科刑法條全文
毒品危害防制條例第10條
施用第一級毒品者，處 6 月以上 5 年以下有期徒刑。
施用第二級毒品者，處 3 年以下有期徒刑。


司法院資訊處製作；財團法人民間司法改革基金會備份。
